【裁判字號】    88,訴,1338
【裁判日期】    890114
【裁判案由】    毒品危害防制條例
【裁判全文】
臺灣桃園地方法院刑事判決                        八十八年度訴字第一三三八號
    公  訴  人  臺灣桃園地方法院檢察署檢察官
    被      告  己○○
    選任辯護人  丙○○
    被      告  戊○○
    右  一  人
    選任辯護人  甲○○
    被      告  乙○○
    右  一  人
    選任辯護人  丁○○
                庚○○
右列被告因毒品危害防制條例案件，經檢察官提起公訴（八十八年度偵字第一四五八
二號），本院判決如左：
    主      文
己○○連續販賣第一級毒品，累犯，處無期徒刑，褫奪公權終身，扣案第一級毒品海
洛因拾肆包（合計淨重伍伍點伍肆公克，包裝重肆點伍公克，純度五一‧八八％，
純質淨重貳捌點捌壹公克）沒收銷燬之，扣案分裝袋壹佰柒拾伍個沒收，未扣案販毒
所得新台幣貳萬元及供販毒所用之門號0000000000號行動電話機壹具均沒
收之，如全部或一部不能沒收時，追徵其價額或以其財產抵償之。
戊○○、乙○○均無罪。
    事      實
一、己○○曾因違反麻醉藥品管理條例案件，於民國八十七年八月二十八日經本院判
    處有期徒刑三月，八十八年一月二十八日易科罰金執行完畢。尚不知悔改，復基
    於營利之概括犯意，以其所有之門號0000000000號行動電話機一具充
    為連絡販毒之工具，自八十八年七月中旬某日起至同年九月五日止，在桃園縣中
    壢市○○路「裴翠宮廷」社區門口，每次均以重約０‧四公克索價新台幣（下同
    ）二千元之量、價，連續十次販賣第一級毒品海洛因予戊○○及乙○○（陳、林
    二人涉嫌施用毒品部分，檢察官另案處理），從中牟利。復承其既有販售盈利之
    概括犯意，於同年九月八日上午八時許，在高雄市之「傳家保齡球館」前，向真
    實年籍姓名均不詳綽號為「小林」之男子，以十萬元之價格販入第一級毒品海洛
    因（後經其分裝成十四包，合計淨重五五‧五四公克，包裝重四‧五三公克，純
    度五一‧八八％，純質淨重二八‧八一公克），待價而沽。嗣八十八年九月九日
    下午五時十分許，己○○在桃園縣桃園市○○○街九十巷十二號二樓分裝毒品之
    際，為警查獲，當場扣得前述已分裝完妥備供販售之海洛因十四包及其所有供販
    賣毒品所用之分裝袋一百七十五個。
二、案經桃園縣警察局八德分局報請台灣桃園地方法院檢察署檢察官偵查起訴。
    理      由
壹、有罪部分：
一、訊據被告己○○，坦承於八十八年九月八日上午八時許，在高雄市之「傳家保齡
    球館」前，以十萬元之價格向綽號「小林」之男子購買海洛因嗣並攜往上址分裝
    等情不諱，復有如事實欄所載之物扣案可稽，扣案之白粉十四包經送驗結果，證
    實均係海洛因（合計淨重五五‧五四公克，包裝重四‧五三公克，純度五一‧八
    八％，純質淨重二八‧八一公克），有法務部調查局（八八）00000000
    0號鑑定通知書一紙在卷可憑。至其雖矢口否認販賣毒品犯行，且辯稱扣案之海
    洛因係備供自行施用云云。但查，己○○如何自八十八年七月間起至同年九月五
    日止，利用其所有之門號0000000000號行動電話機充為連絡販賣事宜
    之工具，在桃園縣中壢市○○路「裴翠宮廷」社區門口，每次均以重約０‧四公
    克索價二千元之量、價，先後販賣海洛因予戊○○及乙○○共十次，陳、林二人
    係合資一起向己○○購買等各情，分據戊○○、乙○○於警訊及本院調查時，指
    陳甚明，稽以己○○於警訊亦自承：（扣案之海洛因）是在高雄向一位綽號「小
    林」之男子購得的：：：（你購買來的海洛因如何處理？）大部分都是戊○○向
    我購買海洛因較多：：：戊○○、乙○○他們二人是一起向我購買毒品海洛因：
    ：：０‧四公克的海洛因賣給他們（指戊○○、乙○○）二人二千元，我大概賣
    給他們十餘次：：：戊○○、乙○○是從今（八十八）年七月份開始向我購買海
    洛因，交貨地點在中壢市○○路「裴翠宮廷」那裡：：：我本身沒有吸食海洛因
    ：：：他們二人是打0000000000我的行電話向我購買海洛因的（見偵
    卷第九頁反面、第十頁及反面），於偵查中且供明：我沒有吸海洛因，我只有在
    販賣：：：從今年七月中旬開始（販賣），在中壢地區賣，一包０‧四公克賣二
    千元，賣給：：：戊○○、乙○○等人（見偵卷第二九頁反面、第三十頁）各等
    語，其供承販賣海洛因予陳、林二人之時、地、次數、連繫方式、金額、數量及
    陳、林二人係一起購買等主要各情，核均與乙○○、戊○○分別指陳各節，若合
    相符，據而足證陳、林二人之證述要非妄言子虛，自堪採信，由是，至徵己○○
    有前揭販賣海洛因予戊○○及乙○○二人之犯行，狀極顯明。次查，己○○購入
    扣案之海洛因係備供販售乙節，業據廖女於警訊承明（見偵卷第九頁反面），前
    已述明，參酌己○○迭於警訊及偵查中均供稱其本身並無施用海洛因等語，抑且
    ，其為警查獲後經採尿送驗，尿液係呈鴉片類陰性反應，有台灣檢驗科技股份有
    限公司濫用藥物尿液檢驗報告書一紙在卷可佐，可徵己○○果無施用海洛因之習
    慣。再者，己○○購買海洛因之資金係向友人借用的之情，此亦據廖女於本院調
    查時供明（見本院八十八年十二月七日訊問筆錄），既猶須借錢，則其手頭之拮
    据，由此可見。衡以廖女既無施用海洛因之習慣，竟又特向他人籌借十萬元之鉅
    資購入非其所需之大量海洛因，揆其目的，無非欲在經濟窘困之情況下，另闢蹊
    徑廣拓財源，藉以轉售牟利，準此，足徵其於警訊所承屬實，扣案之海洛因係其
    備供轉售始予販入之情，灼然無疑。己○○於本院審理時空言否認販毒犯行，並
    辯稱扣案之海洛因係備供自行施用云云，核屬卸責之詞，均非可採。又查，戊○○、乙○○每次共同向己○○購買海洛因之金額均為二千元乙節，業據己○○於
    警訊、偵查中，乙○○於警訊及本院調查時，分別供明或述明，互核一致，堪予
    採信，戊○○於本院調查時稱曾有一次係購買三千元云云（見本院八十八年十二
    月七日訊問筆錄），諒屬因時隔久遠致記憶模糊或係將另向他人購買之情形張冠
    李戴因而誤記所致，此部分所陳並非可採。末查，己○○係以十萬元之價格販入
    扣案之海洛因，迭見前述，經換算，其每０‧四公克之成本不過為七百二十元左
    右，然其係以二千元之價格銷售，顯可盈取厚利，據此，足徵廖女係藉販賣海洛
    因以牟取利益而具有營利之意圖至明。綜上所陳，被告己○○之犯行已事證明確
    ，洵堪認定，應依法論科。
二、核被告己○○所為，係犯毒品危害防制條第四條第一項之販賣第一級毒品罪，其
    先後十一次犯行，時間緊接，基本構成要件相同，顯係基於概括犯意反覆為之，
    應依連續犯之規定以一罪論，惟販賣第一級毒品之法定本刑死刑及無期徒刑部分
    ，依法不得加重，僅就罰金刑部分加重之。至其販賣前後持有海洛因之低度行為
    ，應為販賣之高度行為吸收，不另論罪。其於八十八年九月八日，為供轉售而向
    「小林」販入海洛因之該次販毒犯行，雖未據公訴人起訴，惟此與公訴人已起訴
    且經本院論罪部分，有連續犯裁判上一罪之關係，為起訴效力所及，本院自得併
    予審判。又其有如事實欄所載之犯罪科刑執行情形，有台灣桃園地方法院檢察署
    刑案資料查註紀錄表一份存卷可參。其受有期徒刑執行完畢後，於五年內再犯有
    期徒刑以上之本罪，應論以累犯，惟本罪之法定本刑死刑及無期徒刑部分，依法
    不得加重，僅就罰金刑部分加重其刑。爰審酌己○○犯罪動機、目的、犯行次數
    、已販售之價量、可牟取不法利益之多寡、所欲販售之數量甚夥，犯行對社會之
    危害至鉅及犯後態度等一切情狀，量處無期徒刑並諭知褫奪公權終身。
三、扣案備供販賣之第一級毒品海洛因十四包（合計淨重五五‧五四公克，包裝重四
    ‧五三公克，純度五一‧八八％，純質淨重二八‧八一公克），應依毒品危害防
    制條例第十八條第一項前段，諭知沒收銷燬之。扣案分裝袋一百七十五個，據乙○○於本院調查時證稱：那裡有秤子及剪刀，廖女拿出海洛因及「分裝袋」在戊○○友人那裡分裝等語，既為廖女取出顯見係其所有，為供分裝販毒所用之物，
    應依毒品危害防制條例第十九條第一項規定，宣告沒收。另未扣案之門號000
    0000000號行動電話機一具，亦為供己○○販毒所用之物，廖女於本院審
    理時並承明該行動電話屬其所有，與未扣案之販毒所得新台幣二萬元，均應依毒
    品危害防制條例第十九條第一項規定，諭知沒收，如全部或一部不能沒收時，追
    徵其價額或以其財產抵償之。至扣案之剪刀一支、電子秤一個、分裝器二支及針
    筒一支，則為原置上址分裝場所內之物，此據戊○○、乙○○於本院調查、審理
    時述明，應屬屋主即綽號「菁仔」之人所有，自不得宣告沒收。
四、公訴意旨另指被告己○○並曾連續多次販賣第一級毒品海洛因予綽號「冬瓜」、
    「小白」，因認其此部分亦涉有毒品危害防制條例第四條第一項之罪嫌云云。第
    查，此部分僅有己○○之單一自白，惟被告之自白不得作為認定有罪之惟一證據
    ，法有明定，然亦查無該「冬瓜」、「小白」之年籍、姓名、住居所等資料，本
    院無從據以傳訊俾佐證己○○自白之真實性，職是，自不得僅據自白即認其有此
    部分犯行，另戊○○於警訊固指陳：我親自在裴翠宮庭門口向己○○購買海洛因
    時，還有很多我不認識之人向己○○購買毒品云云（見偵卷第十六頁），惟據其
    於本院調查時稱：沒有（親眼看見己○○賣海洛因給他人），只是聽說，我是在
    交易時，有人走過來與她講話等語，顯然其未曾親眼目睹廖女販售毒品予他人之
    情事，可見其於警訊所陳純係道聽途說之傳聞或推測之詞，不足為憑。綜述，本
    件並不能證明己○○有此部分販毒犯行，惟公訴人既認此與前開經本院論罪部分
    有連續犯裁判上一罪之關係，爰不另為無罪之諭知。
貳、無罪部分
一、公訴意旨略以：被告戊○○、乙○○於八十八年九月九日，於己○○在桃園縣桃
    園市○○○街九十巷十二號二樓分裝海洛因時，幫助己○○修剪分裝袋以販賣海
    洛因，因認戊○○、乙○○二人係涉犯幫助販賣第一級毒品罪嫌云云。
二、公訴人此部分所指即便屬實，惟查，陳、林二人修剪分裝袋之時點既在己○○備
    供出售而販入海洛因之販毒行為完成之後，渠等對該販入部分之販毒行為即未曾
    提供任何助力，再者，縱令渠二人修剪分裝袋係有利於廖女爾後販賣毒品犯行之
    實施，然廖女既未開始著手於出售即為警查獲，尚不成立賣出部分之販毒罪，則
    依幫助犯之從屬性，自難對戊○○、乙○○二人繩以幫助販毒之責，此部分應為
    無罪之諭知。
據上論斷，應依刑事訴訟法第二百九十九條第一項前段、第三百零一條第一項，毒品
危害防制條例第四條第一項、第十八條第一項前段、第十九條第一項，刑法第十一條
、第五十六條、第四十七條、第三十七條第一項、第三項，判決如主文。
本案經檢察官呂寧莉到庭執行職務。
中      華      民      國    八十九    年      一      月     十四     日
                              臺灣桃園地方法院刑事第三庭
                                  法  官  蔡榮澤
右正本證明與原本無異。
如不服本判決，應於判決送達後十日內向本院提出上訴狀( 應附繕本 )，上訴於
臺灣高等法院。
                                    書記官   劉德壽
中        華        民        國   八十九   年   一   月    二十七    日
附論罪科刑依據之法條：
毒品危害防制條例第四條第一項。


司法院資訊處製作；財團法人民間司法改革基金會備份。
